臺灣高等法院花蓮分院民事判決　九十四年度家上易字第二號
　　　上　訴　人　甲○○
　　　被 上訴 人　丙○○
　　　　　　　　　乙○○
右當事人間塗銷繼承登記等事件，上訴人對於中華民國九十三年九月三十日臺灣臺東
地方法院九十一年度家訴字第二三號第一審判決，提起上訴，本院判決如左：
      主      文
上訴駁回。
第二審訴訟費用由上訴人負擔。
      事      實
一上訴人聲明：(一)原判決廢棄。(二)前開廢棄部分，被上訴人在第一審之訴駁回。
二被上訴人聲明：上訴駁回。
三兩造之陳述與第一審判決記載相同者，予以引用。
四上訴人另補陳略稱：(一)被上訴人提起本訴未經公同共有全體之同意（未經訴外人即
  上訴人之姐潘秀霞之同意），本件起訴為當事人不適格。(二)被上訴人之請求已經罹
  於時效。(三)潘黎金為被上訴人之代理人或表見代理人。
      理　　由
一本案經本院審理結果，認第一審判決駁回上訴人在第一審之訴，經核其認事用法俱
  無不當，應予維持，並引用第一審判決所記載之理由及證據。
三本院另補充理由如下：
  (一)依證人潘秀霞於台灣台北地方法院審理期間到庭所為證言觀之，潘秀霞不僅未為
    反對被上訴人為本件起訴之意思，且就被上訴人所主張之事實為有利之證明，潘
    秀霞顯然已經默示同意被上訴人對上訴人提起本訴，潘秀霞復於本院審理時再次
    為同意被上訴人起訴之意思表示，本件被上訴人之起訴並無當事人不適格之情形
    ，一審判決就此已有詳細說明（見一審判決理由三之記載），上訴人上訴意旨仍
    執此為辯，顯不足取。
  (二)按除1.因第一審法院違背法令致未能提出者。2.事實發生於第一審法院言詞辯論
    終結後者。3.對於在第一審已提出之攻擊或防禦方法為補充者。4.事實於法院已
    顯著或為其職務上所已知或應依職權調查證據者。5.其他非可歸責於當事人之事
    由，致未能於第一審提出者。6.如不許其提出顯失公平者等情形外，當事人不得
    於第二審提出新攻擊或防禦方法；前開事由，當事人應釋明之；違反前二項之規
    定者，第二審法院應駁回之，民事訴訟法第四百四十七條第一、二、三項分別定
    有明文。查上訴人於原審兩度整理爭點時，均未提出時效抗辯（見原審卷第一四
    四頁、一七七頁），上訴人復未就前開事由提出釋明，本院自應駁回上訴意旨所
    為時效抗辯。
  (三)又被上訴人無庸就潘黎金蔥無權代理行為負表見代理人責任，一審判決已經詳細
    說明，上訴人上訴意旨再以此陳詞為辯，亦屬毫無足取。
  (四)上訴人於九十四年三月三十日言詞辯論終結後之九十四年四月二日再向本院提出
    書狀及書證為爭執，於法不合，本院不予審究，併此說明。
四原審依被上訴人之主張，所為上訴人不利之判決，並無不合，上訴論旨指摘原判決
  不當，求予廢棄，為無理由，其上訴應予駁回。
五兩造其餘之攻擊或防禦方法及未經援用之證據，經本院斟酌後，認為均不足以影響
  本判決之結果，自毋庸逐一詳予論駁，併此敘明。
六據上論結：本件上訴為無理由，依民事訴訟法第四百五十四條、第四百四十九條第
  一項、第七十八條，判決如主文。
中　　　華　　　民　　　國　　九十四　　年　　　四　　　月　　 十三 　　日
                                  審判長法官　謝  志  揚
                                   　　 法官　蔣  有  木
                                        法官　何  方  興
右正本係照原本作成。
本件不得上訴。
                                  法官書記官  劉  妙  娘
中　　　華　　　民　　　國　　九十四　　年　　　四　　　月　　 十三 　　日
